臺灣高等法院刑事判決　　　　　　　　100年度上訴字第574號
上　訴　人　臺灣桃園地方法院檢察署檢察官
上　訴　人
即　被　告　黃皞雲
選任辯護人　葉智幄律師
　　　　　　劉佳強律師
上列上訴人因被告毒品危害防制條例案件，不服臺灣桃園地方法
院99年度訴字第490號，中華民國99年12月28日第一審判決（起
訴案號：臺灣桃園地方法院檢察署98年度偵字第25979號），提
起上訴，本院判決如下：
    主  文
原判決關於黃皞雲轉讓第三級毒品予邱雅惠暨定執行刑部分，均
撤銷。
黃皞雲轉讓第三級毒品，處有期徒刑肆月，如易科罰金，以新臺
幣壹仟元折算壹日。未扣案轉讓第三級毒品所得之財物新臺幣貳
佰元沒收之，如全部或一部不能沒收時，以其財產抵償之。
其他上訴駁回。
上開撤銷改判部分與上訴駁回部分原判決所處之刑，應執行有期
徒刑捌月，如易科罰金，以新臺幣壹仟元折算壹日。扣案如附表
所示之物沒收；未扣案轉讓第三級毒品所得之財物新臺幣貳佰元
沒收之，如全部或一部不能沒收時，以其財產抵償之。
    事  實
一、黃皞雲先於民國98年9月19日下午某時，在桃園縣桃園市○
    ○○路與中山路口，向綽號「小華」之成年男子購得價值新
    臺幣（下同）400元之愷他命1包欲供己施用，嗣竟基於轉讓
    第三級毒品之犯意，分別為下列轉讓行為：
  (一)於98年9月19日下午某時，在其任職之「非凡美容養身館」
    （位於桃園縣桃園市○○○路5號），取出部分上開購自綽
    號「小華」之成年男子之愷他命捲入3、4根香煙內（俗稱K
    煙）後，此際因同事邱雅惠主動詢問黃皞雲有無愷他命可提
    供其施用，黃皞雲基於轉讓第三級毒品之犯意，將其所購得
    之愷他命1包經捲煙後剩餘部分愷他命（含夾鏈袋，確實重
    量不詳）交付予邱雅惠，邱雅惠並將200元交付黃皞雲收受
    。
  (二)於98年9月22日凌晨某時，基於轉讓第三級毒品之犯意，在
    上址「非凡美容養身館」內，無償轉讓數量相當於1支K煙之
    愷他命（約0.2公克）予同事陳明鏵。
  (三)於98年9月23日晚間某時，基於轉讓第三級毒品之犯意，在
    上址「非凡美容養身館」內，同時無償轉讓數量相當於1支K
    煙之愷他命（約0.2公克）予同事陳明鏵、邱雅惠。
二、嗣於98年9 月23日晚間11時20分許，經警在上址實施臨檢後
    查獲，並當場扣得黃皞雲所有之如附表所示摻有愷他命香煙
    1 支，與本案無關之施用愷他命工具（鼻管）1 支及含有愷
    他命殘渣之塑膠夾鍊袋4個。嗣黃皞雲在有偵查犯罪職權之
    警員查知其為上開一、(一)之犯罪事實前，於警詢時主動向警
    員承認其於98年9月23日前，有在「非凡美容養身館」內轉
    讓愷他命予邱雅惠，並接受裁判。
三、案經桃園縣政府警察局桃園分局報告臺灣桃園地方法院檢察
    署檢察官偵查起訴。
    理  由
壹、證據能力部分：刑事訴訟法第159條第1項雖規定，被告以外
    之人於審判外之言詞或書面陳述，除法律有規定外，不得作
    為證據。惟同法第159條之5明定：「被告以外之人於審判外
    之陳述，雖不符前4條之規定，而經當事人於審判程序同意
    作為證據，法院審酌該言詞陳述或書面陳述作成時之情況，
    認為適當者，亦得為證據。」、「當事人、代理人或辯護人
    於法院調查證據時，知有第159條第1項不得為證據之情形，
    而未於言詞辯論終結前聲明異議者，視為有前項之同意。」
    。本件下列所引供述證據，經本院當庭提示，檢察官、被告
    及辯護人均無意見，且未於本院言詞辯論終結前聲明異議，
    本院審酌該等證據作成之情況，認為適於為本件認定事實之
    依據，依刑事訴訟法第159條之5第2項規定，應具有證據能
    力。另以下所引非供述證據，並無證據顯示係實施刑事訴訟
    程序之公務員違背法定程序所取得之證據，亦無刑事訴訟法
    第159條之4之顯有不可信之情況與不得作為證據之情形，自
    有證據能力。
貳、實體部分：
一、訊據被告黃皞雲於本院審理時就上開轉讓愷他命之犯行均坦
    承不諱，並有下列證據可資證明，分述如下：
  (一)關於事實欄一、(一)部分：證人邱雅惠於檢察官偵訊中證稱：
    98年9月19日伊拿200元問黃皞雲有沒有愷他命，黃皞雲說有
    ，伊就拿錢給黃皞雲，黃皞雲就給伊愷他命等語（見偵卷第
    61、70頁）；復於原審審理時證稱：98年9月19日伊詢問黃
    皞雲是否有愷他命，伊就向黃皞雲表示要購買200元之愷他
    命等語（見原審卷第20頁背面）。
  (二)關於事實欄一、(二)、(三)部分：證人陳明鏵於檢察官偵訊中證
    稱：查獲前一日（即98年9月22日）凌晨，被告是在店裡休
    息室請伊吃愷他命，一支香煙的量，查獲當時（同年月23日
    ）被告將愷他命放在桌上，伊和邱雅惠各拿一點來用，被告
    有看到伊等拿愷他命，都沒有阻止等語（見偵卷第70頁）；
    於原審審理時證稱：98年9月22日伊施用愷他命來源是被告
    ，被告放桌上，同年月23日伊亦是從桌上拿被告的愷他命要
    施用，兩次都約0.2公克等語（見原審卷第23頁背面-24頁）
    。證人邱雅惠於原審審理時證稱：98年9月23日伊有吸食被
    告所有的摻有愷他命的香煙1支等語（見原審卷第21頁及背
    面）。經查被告所供轉讓愷他命情節，核與證人陳明鏵、邱
    雅惠上開證述內容一致，被告自白應與事實相符，應堪採信
    。
  (三)另有摻有愷他命香煙1支扣案可證及桃園縣政府警察局桃園
    分局中路派出所現場臨檢紀錄表（見偵查卷第39頁）、現場
    照片13張（見偵查卷第46-51頁）附卷可稽。又扣案摻有愷
    他命香煙1支，經憲兵司令部刑事鑑識中心鑑定結果，均檢
    出愷他命成分，有該中心99年10月8日憲直刑鑑字第0990001
    982號鑑定書1紙在卷可稽（見原審卷第69頁）。
  (四)且證人陳明鏵、邱雅惠經警採集尿液檢驗結果，經均呈愷他
    命類陽性反應，有臺灣檢驗科技公司濫用藥物檢驗報告2紙
    （編號UL/2010/20821）在卷可稽（見偵卷第84-85頁）。
  (五)至被告就事實欄一、(一)部分雖一度於警、偵訊及原審辯稱：
    伊係與證人邱雅惠合資購買愷他命云云，惟證人邱雅惠於檢
    察官訊問及原審審理時均明確證稱無與被告合資購買毒品乙
    節，且被告於原審審理時已坦承並無與證人邱雅惠合資購買
    毒品之情（見原審卷第85頁背面），故被告先前之辯解，自
    非可採，一併敘明。
  (六)本件事證明確，被告犯行堪予認定，應依法論科。
二、論罪科刑部分：
  (一)新舊法比較：
    1.按行為後法律有變更者，適用行為時之法律。但行為後之
      法律有利於行為人者，適用最有利於行為人之法律，刑法
      第2條第1項定有明文。又比較時應就罪刑有關之共犯、未
      遂犯、想像競合犯、牽連犯、連續犯、結合犯，以及累犯
      加重、自首減輕暨其他法定加減（如身分加減）與加減例
      等一切規定，綜其全部罪刑之結果而為比較（詳最高法院
      95年第8次刑事庭會議一、（四）之決議要旨參照）。
    2.被告行為後，毒品危害防制條例第4條、第11條、第11之1
      、第17條、第20條、第25條，業於98年5月20日經總統華
      總一義字第09 800125141號令修正公布，並自公布後6個
      月（即98年11月20日）施行（參見最高法院99年度臺上字
      第3968號判決意旨、法務部98年6月8日法檢字第09808022
      79號函）。修正後增訂之第17條第2項規定，於偵查及審
      判中均自白者，減輕其刑。被告於偵查及審判中均自白，
      有該減輕其刑規定之適用，則屬有利於被告。經綜合比較
      新舊法之規定，認新法有利於被告，應整體適用裁判時法
      即修正後毒品危害防制條例（最高法院99年度臺上字第47
      7號判決意旨參照）。原判決理由欄貳、二、(二)中所為「
      被告所犯轉讓第三級毒品罪之法定本刑罰金刑部分，由修
      正前之得併科7百萬元以下罰金，修正為得併科1千萬元以
      下罰金，雖較不利於被告」之記載顯係誤載，在此敘明。
  (二)按愷他命（Ketamine）係毒品危害防制條例第2條第2項第3
    款所定之第三級毒品。核被告關於事實欄一、(一)、(二)、(三)所
    為，均係犯毒品危害防制條例第8條第3項之轉讓第三級毒品
    罪：
    1.被告上開轉讓第三級毒品之數量，並未達於行政院依同條
      例第8條第6項所頒訂之「轉讓持有毒品加重其刑之數量標
      準」第2條第1項第3款所定之淨重20公克以上之規定，自
      無依該項規定加重其刑之適用。又依毒品危害防制條例第
      11條第5項規定，僅就持有第三級毒品純質淨重達20公克
      以上者，方有科處刑罰之規定，本件被告為上開轉讓犯行
      所持有之第三級毒品愷他命，其純質淨重未達20公克，則
      其持有該重量第三級毒品愷他命，並無處罰之規定，依上
      開說明，被告持有第三級毒品愷他命之行為，自無「為轉
      讓之高度行為所吸收，不另論罪」之問題，一併敘明。
    2.被告就事實欄一、(三)之犯行，乃一行為同時轉讓第三級毒
      品予證人陳明鏵、邱雅惠，為想像競合犯，應依刑法第55
      條規定，從一重之轉讓第三級毒品罪處斷。被告先後3次
      轉讓第三級毒品犯行，行為互異，犯意各別，應分論併罰
      之。辯護人主張被告該3次犯行係接續犯云云，然被告上
      開3 次轉讓毒品犯行，在時間差距上，可以分開，在刑法
      評價上，各具獨立性，時空上既不具有密接性，自應一罪
      一罰，辯護人上開主張，自非可採。
    3.另被告於98年9月24日上午5時56分許警詢時供稱：邱雅惠
      於98年9月22日之前有拿200元給伊，由伊去購買，伊於98
      年9月22日提供1次愷他命等語（見偵查卷第8-9頁），且
      據證人即桃園縣政府警察局桃園分局中路派出所警員鍾柏
      齊於原審審理時證稱：在臨檢現場有詢問在員工休室內捲
      成香菸之愷他命是誰的，在場的陳明鏵、邱雅惠指認愷他
      命是被告的，在現場並沒有詢問有無其他交易或販賣毒品
      之情形，被告的筆錄不是伊製作的，邱雅惠於98年9月24
      日上午7時25分之警詢筆錄是伊詢問的，當時被告已經製
      作完被告筆錄，警詢時警方有問被告是否有其他人出資購
      買毒品，被告說邱雅惠有提供200元給她購買愷他命，被
      告說是臨檢前1天即98年9月22日買的，當時伊看過被告的
      筆錄才製作邱雅惠的筆錄，在臨檢現場，被告沒有主動說
      之前曾經有向他人收取款項購買毒品，現場警員也沒有問
      等語（見原審卷第62-64頁）。是依證人鍾柏齊上開證述
      可知本件為警臨檢查獲時所知悉之被告犯行僅止於事實欄
      一、(三)部分，現場臨檢時，執行臨檢勤務之警員就事實欄
      一、(一)之犯罪事實部分並未發覺，且事後被告製作警詢筆
      錄之時間係在證人邱雅惠之前，而證人鍾柏齊係在看過被
      告上開警詢筆錄後才始訊問證人邱雅惠有無共同出資購買
      愷他命，足認在被告於98年9月24日上午5時56分許警詢前
      警員尚未發覺被告有為事實欄一、(一)之轉讓愷他命犯行，
      雖被告對於是否係與證人邱雅惠共同出資購買愷他命及交
      付愷他命之時間與證人邱雅惠之證述不同，惟被告對於證
      人邱雅惠有給伊200元及伊有將愷他命交付予證人邱雅惠
      之基礎轉讓行為已於該次警詢時供述屬實，自應認被告在
      有偵查犯罪職權之警員發覺前，於該次警詢時，主動供出
      其有轉讓愷他命與邱雅惠之犯行並表示願意接受裁判等情
      ，被告所為符合自首之要件，依刑法第62條前段之規定，
      減輕其刑。
    4.又依98年5月20日修正公布並自公布後6個月施行之毒品危
      害防制條例第17條第2項規定，犯同條例第4條至第8條之
      罪，於偵查及審判中均自白者，減輕其刑。則依該規定，
      必須於偵查及審判中均自白，始符合該減輕其刑之要件（
      最高法院98年度臺上字第7412號、7240號判決參照）。被
      告黃皞雲於偵查及審理中均坦承事實欄一、(二)、(三)之轉讓
      第三級毒品犯行，自應依前揭規定均各減輕其刑。至關於
      事實欄一、(一)部分，被告其於偵查中均矢口否認該轉讓之
      犯罪事實，雖嗣於本院審理時坦承該部分犯行，仍未符合
      該條例第17條第2項減輕其刑之規定。
  (三)雖檢察官就關於事實欄一、(一)部分認被告所為係犯毒品危害
    防制條例第4條第3項之販賣第三級毒品罪嫌云云，按所謂販
    賣行為，須以營利之意思而販入或賣出，方足構成（最高法
    院67年臺上字第2500號及69年臺上字第1675號判例參照）。
    營利之意圖固係行為人內心主觀之意思，雖不易從表面直接
    觀察得知，然就證據法則與審判實務而言，除行為人之自白
    外，尚非不能藉由調查其生活、經濟狀況、販賣毒品之動機
    、目的、其犯罪時表現於外之各種言行舉止、當時客觀之環
    境、情況，以及其他人證、物證等資料，依據證據法則綜合
    予以研判認定（最高法院89年度臺上字第299號判決參照）
    。又販賣毒品罪，以行為人主觀上具有營利之目的或意思，
    而販入或賣出毒品，或二者兼而有之，為構成要件，其販入
    後，以原價或低於原價售與他人時，仍屬販賣行為；如基於
    販入以外之其他原因而持有，並始終無營利之意思，而為有
    償或無償讓與他人之情形，則以轉讓毒品罪論處（最高法院
    98年度臺上字第2515號判決意旨參照）。訊據被告固坦承有
    於事實欄一、(一)所示之時地交付愷他命1包予證人邱雅惠並
    收取價金200元等情，惟被告堅詞否認有販賣毒品之營利意
    圖，經查：
    1.關於被告原以400元代價購得之愷他命實際重量，及被告
      其後交付證人邱雅惠並收取200元代價之愷他命實際重量
      ，被告於原審審理時供稱：伊不清楚購得之價值400元之
      愷他命重量為何，伊買了後先捲成3、4根香煙，邱雅惠說
      想要伊所剩下來的愷他命，邱雅惠先拿了愷他命才給伊
      200元，伊交付邱雅惠的愷他命重量不清楚，就是一點點
      等語（見原審卷第85頁背面至第86頁）。雖證人邱雅惠於
      於檢察官訊問時一度證稱：伊以200 元向被告買約0.2公
      克愷他命（見偵查卷第70頁），惟其於原審審理時已改稱
      ：伊不清楚被告交付之愷他命重量為多少等語（見原審卷
      第19頁背面）。而一般購毒者，若非將所購買之毒品實際
      再秤量，本即難以精確知悉其所購得毒品之確實重量，且
      本件並未扣得被告原先向綽號「小華」之成年男子所購得
      之愷他命，是本件並無積極證據足以證明被告以400元之
      價格所購得愷他命1包之確實重量及被告捲煙後所剩之愷
      他命即交付予證人邱雅惠之愷他命實際重量為何。
    2.則證人邱雅惠上開於偵訊時所稱購得0.2公克之愷他命，
      應係其個人憑感覺臆測，對該重量難免有誤差，而每根K
      煙究竟捲入多少重量之愷他命，更涉及施用者個人施用習
      慣，當因人而異，亦難期每次捲入K煙中愷他命重量均相
      同，本件自無從由被告購買及交付證人邱雅惠之愷他命金
      額、重量推知被告在交付愷他命予證人邱雅惠之中有獲得
      利潤，並推認被告有以高於其所購入愷他命原價之價格轉
      賣愷他命予證人邱雅惠。
    3.又證人邱雅惠雖於檢察官訊問及原審審理時均稱向被告購
      買毒品，惟有償取得毒品者，若未特別指明，一般情形下
      ，轉讓人或受讓人以「買」或「賣」敘述其等之交易情形
      ，並未悖離一般人所理解之中文文義，準此，尚無由以證
      人邱雅惠所稱向被告購買毒品，遽認被告確有販賣毒品之
      營利意圖。再觀被告與證人邱雅惠為「非凡美容養身館」
      之同事，本有一定情誼，而同事、朋友間基於情誼相互請
      他方施用含有毒品成分之少量之香煙、飲料或其他物品，
      並不違背朋友間一般交往常情，證人邱雅惠雖有交付200
      元予被告而被告亦予以收受，衡諸常情，應屬朋友間不要
      互相「占便宜」之心態，況除事實欄一、(一)外，被告尚有
      為事實欄一、(二)、(三)2次無償轉讓愷他命之犯行，且轉讓
      之對象均為其「非凡美容養身館」之同事，若被告確有販
      毒營利之意圖，何以本次販賣犯行後，卻為事實欄一、(三)
      所示無償轉讓愷他命予邱雅惠卻不收取任何對價。另參諸
      證人邱雅惠於原審審理時亦結證稱被告未有向伊兜售愷他
      命或要求伊提供現金或相當對價交換愷他命之情形（見原
      審卷第21頁），是證人邱雅惠雖提供200元之對價，應係
      出於情誼而不欲免費取得，尚難因而推認被告有藉此從中
      營利之意圖。
    4.關於事實欄一、(一)部分，被告並無任何營利之意圖，至為
      明確。雖檢察官以：若被告以200元販入愷他命，並先行
      施用部分，嗣以相同價格出售予證人邱雅惠，或被告以
      400元販入，惟該批毒品逐次完成3次交付毒品之犯行，則
      被告交付予證人邱雅惠愷他命並收取200元應存有價差，
      且依99年下半年國內主要毒品買賣平均價格表顯示，被告
      以400元僅能購得0.58公克愷他命，被告尚需支應事實欄
      一、(二)(三)所示之證人施用毒品量，亦即事實欄一、(一)所示
      被告交付予證人邱雅惠之愷他命重量顯係低於半數，是被
      告交付予證人邱雅惠顯有利潤，從而被告確有營利之意圖
      等語提起上訴。惟如前所述，被告確實係以400元購入愷
      他命，惟購入及事後交付予證人邱雅惠之愷他命均無法證
      明實際重量為何，自難推論被告交付予證人邱雅惠之愷他
      命存有價差，而被告所購入及交付予證人邱雅惠之愷他命
      均屬少量，且毒品交易本無固定之交易價格及數量，檢察
      官以99年下半年國內主要毒品買賣平均價格表認定被告於
      事實欄一、(一)部分有利潤，顯屬推測，亦嫌速斷，檢察官
      復未提出其他積極證據舉證證明被告有何販賣愷他命之主
      觀營利意圖，基於「罪疑利益歸於被告」之原則，自應論
      以被告違反毒品危害防制條例第8條第3項之轉讓第三級毒
      品罪，公訴意旨認被告係犯同條例第4條第3項之販賣第三
      級毒品罪，尚有未洽，惟此與起訴社會基本事實同一，本
      院自應予審理，並依法變更起訴法條。
  (四)原判決一部撤銷一部維持及駁回上訴之理由：
    1.撤銷改判部分：原審就事實欄一、(一)部分即被告轉讓愷他
      命予邱雅惠部分，以被告犯行事證明確，予以論科，固非
      無見，惟查：被告就此部分符合自首之規定，原審未予認
      定，自有未洽，被告就此部分提起上訴主張有自首規定之
      適用，為有理由，另檢察官上訴認被告所為事實欄一、(一)
      部分係販賣第三級毒品罪，如前所述，應無理由，惟原審
      判決既有上開違誤之處，自應由本院將原判決此部分撤銷
      改判。
    2.上訴駁回部分：原審就被告所犯事實欄所示之3次轉讓第
      三級毒品罪，應分論併罰，並審酌被告明知毒品戕害身心
      甚為嚴重，竟仍先後有償或無償轉讓毒品予他人施用，及
      其素行、犯罪之動機、目的、手段、於審理中已坦承本件
      全部犯行，尚見悔意等一切情狀，就事實欄一、(二)(三)部分
      ，分別量處有期徒刑3月、4月，經核原審此部分之認事用
      法，並無違誤，量刑亦屬妥當，應予維持，被告上訴仍執
      前詞主張被告所為3次轉讓第三級毒品罪認應評價為接續
      犯論以一罪及原審量刑過重，均無理由，應予駁回。
  (五)科刑部分：爰審酌被告被告明知毒品戕害身心甚為嚴重，竟
    仍有償轉讓毒品予邱雅惠施用，及犯罪之動機、目的、手段
    、於審理中已坦承本件全部犯行，尚見悔意，另被告家庭經
    濟狀況為貧寒、智識程度為國中畢業（詳見被告之警詢筆錄
    受詢問人欄所載）及目前尚在就讀高中等一切情狀，量處如
    主文第二項所示之刑，以資懲儆。
  (六)沒收部分：按毒品危害防制條例對於查獲之製造、運輸、販
    賣、意圖販賣而持有、以非法方法使人施用、引誘他人施用
    及轉讓第三、四級毒品之沒收，並無特別規定，如其行為已
    構成犯罪，則該毒品即屬不受法律保護之違禁物，應回歸刑
    法之適用，依刑法第38條第1項第1款之規定沒收之，始為適
    法（最高法院99年度臺上字第2733號判決意旨參照）。依上
    開說明，扣案如附表所示摻有愷他命香煙經鑑定結果，檢出
    愷他命成分，已如前述，因被告轉讓該毒品已構成犯罪，則
    如附表所示之愷他命，即屬不受法律保護之違禁物，應依刑
    法第38條第1項第1款之規定沒收之（按香煙與捲入之愷他命
    於物理外觀上二者已附合為一體而難以析離，應一併沒收之
    ）。另被告事實欄一、(一)轉讓愷他命所得財物200元，雖未
    扣案，仍應依毒品危害防制條例第19條第1項之規定均予諭
    知沒收，如全部或一部不能沒收時，以其財產抵償之。至扣
    案施用愷他命工具（鼻管）1支及含有愷他命殘渣之塑膠夾
    鍊袋4個，無證據證明與本案有關，均不宣告沒收。
  (七)上開撤銷改判部分與上訴駁回部分原判決所處之刑，定應執
    行刑如主文第三項所示之刑，並諭知易科罰金折算之標準。
據上論斷，應依刑事訴訟法第369條第1項前段、第364條、第299
條第1項前段、第300條，毒品危害防制條例第8條第3項、第17條
第2項、第19條第1項，刑法第2條第1項前段、第11條、第55條、
第62條前段、第41條第1項前段、第38條第1項第1款、第51條第5
款，判決如主文。
本案經檢察官陳大偉到庭執行職務。
中    華    民    國   100    年    4     月    21    日
                  刑事第十庭  審判長法  官  宋  祺
                                    法  官  高玉舜
                                    法  官  陳明珠
以上正本證明與原本無異。
被告不得上訴。
檢察官如不服本判決，應於收受送達後十日內向本院提出上訴書
狀，其未敘述上訴之理由者並得於提起上訴後十日內向本院補提
理由書（均須按他造當事人之人數附繕本）「切勿逕送上級法院
」。
                                    書記官  胡勤義
中    華    民    國   100    年    4     月    21    日
附錄：本案論罪科刑法條全文
毒品危害防制條例第8條
轉讓第一級毒品者，處 1 年以上 7 年以下有期徒刑，得併科新
臺幣 1 百萬元以下罰金。
轉讓第二級毒品者，處 6 月以上 5 年以下有期徒刑，得併科新
臺幣 70 萬元以下罰金。
轉讓第三級毒品者，處 3 年以下有期徒刑，得併科新臺幣 30
萬元以下罰金。
轉讓第四級毒品者，處 1 年以下有期徒刑，得併科新臺幣 10
萬元以下罰金。
前四項之未遂犯罰之。
轉讓毒品達一定數量者，加重其刑至二分之一，其標準由行政院
定之。
附表
┌──┬────────────┬──────────┐
│編號│  物   品   名    稱    │   備          註   │
├──┼────────────┼──────────┤
│ 1  │摻有愷他命之香煙1 支    │                    │
└──┴────────────┴──────────┘